【裁判字號】    97,易,372
【裁判日期】    970724
【裁判案由】    竊盜
【裁判全文】
臺灣宜蘭地方法院刑事判決               97年度易字第372號
公  訴  人  臺灣宜蘭地方法院檢察署檢察官
被      告  甲○○
                    （另案在臺灣宜蘭監獄執行中）
上列被告因竊盜案件，經檢察官提起公訴（97年度偵緝字第166
、169號），本院判決如下：
    主  文
甲○○犯如附表所示之罪，均累犯，各處如附表所示之刑，應執
行有期徒刑壹年拾月。
    事  實
一、甲○○前於民國95年間因竊盜案件，經本院以95年度宜簡字
    第125號判處有期徒刑5月確定，於95年11月29日執行完畢。
    猶不知悔改，意圖為自己不法所有，各為附表所示之竊盜犯
    行（行竊時間、地點、方式、被害人、竊得物品，均詳如附
    表所示）。嗣因警方偵辦另一竊盜案件，而向甲○○詢問是
    否涉嫌竊盜案件時，甲○○於有偵查犯罪權限之機關或公務
    員發覺前，主動向有偵查犯罪權限之員警供承如附表編號1
    至7所示之犯行。另附表編號8之犯行，則係警方透過監視錄
    影器循線查獲。
二、案經辛○○訴由宜蘭縣政府警察局礁溪分局、羅東分局報告
    偵辦。
    理  由
一、上開犯罪事實，業據被告甲○○坦承不諱，核與被害人庚○
    ○、丙○○、己○○、丁○○、戊○○、乙○○、壬○○及
    告訴人辛○○於偵查中指述情節大致相符，並經證人吳玉文
    、陳美雲、蘇義隆結證無誤，復有汽車出借合約書2份、回
    收身份資料單1份、秤量單4張、現場照片18張、收受物品、
    舊貨、五金廢料或廢棄物登記表、監視器翻拍照片14張附卷
    可稽，是被告之自白應與事實相符，其犯嫌堪以認定。
二、核被告如附表編號1、2、3、6、7、8所為，係犯刑法第320
    條第1項之竊盜罪；如附表編號4、5所為，係犯同法第321條
    第1項第1款之加重竊盜罪。其所犯各次竊盜犯行，犯意個別
    ，行為互異，應予分論併罰。又被告有事實欄所載犯罪科刑
    之執行情形，有臺灣高等法院被告前案紀錄表可稽，其於5
    年內故意再犯本件有期徒刑以上之罪，為累犯，應依刑法第
    47條第1項規定，就其各次竊盜犯行加重其刑。另被告於有
    偵查犯罪權限之機關或公務員發覺前，主動向有偵查犯罪權
    限之員警供承附表編號1至7之犯行，嗣並接受裁判，業據證
    人即宜蘭縣政府警察局礁溪分局偵查隊偵查佐許賜耀於偵查
    中結證屬實，合於刑法第62條前段自首規定之要件，爰就被
    告附表編號1至7所示犯行，依該規定減輕其刑，並依法先加
    後減。爰審酌被告年輕力壯，卻不思以正當方式賺取金錢，
    以不勞而獲之方式行竊他人財物，危害治安；兼衡其前有多
    次竊盜犯罪紀錄之素行、國中畢業之智識程度、未婚無子女
    之家庭狀況；其本案各次行竊之手段、竊得財物，及本件附
    表編號1至7部分被害人表示不提出告訴、附表編號8部分被
    害人提出告訴；暨被告犯後坦承犯行，且就附表編號1至7之
    犯行自首，尚有悔意，及檢察官對之具體求刑附表編號1、2
    、3、6、7部分各有期徒刑3月、附表編號4、5部分各有期徒
    刑4月、附表編號8部分有期徒刑6月等一切情狀，量處如主
    文所示之刑。本院審酌被告自首大部分之犯行，顯有悔意，
    及其素行、智識程度、犯罪方式、被害人所受損害等一切情
    狀，認諭知如主文所示之應執行刑即可達罰當其罪之目的，
    公訴人求刑應執行有期徒刑2年稍屬過重，併此說明。
據上論結，應依刑事訴訟法第299條第1項，刑法第320條第1項、
第321條第1項第1款、第47條第1項、第62條前段、第51條第5款
，刑法施行法第1條之1，判決如主文。
本案經檢察官賴慶祥到庭執行職務。
中    華    民    國    97    年    7     月    24    日
                  刑事第三庭法  官  鄧晴馨
以上正本證明與原本無異。
如不服本判決應於收受本判決後10日內向本院提出上訴書狀，並
應敘述具體理由。若未敘述理由者，應於上訴期間屆滿後20日內
向本院補提理由書狀(均須按他造當事人之人數附繕本)。
                            書記官  吳文雄
中    華    民    國    97    年    7     月    24    日
附錄本案論罪科刑法條：
中華民國刑法第320條（普通竊盜罪、竊佔罪）
意圖為自己或第三人不法之所有，而竊取他人之動產者，為竊盜
罪，處5年以下有期徒刑、拘役或5百元以下罰金。
意圖為自己或第三人不法之利益，而竊佔他人之不動產者，依前
項之規定處斷。
前二項之未遂犯罰之。
中華民國刑法第321條（加重竊盜罪）
犯竊盜罪而有左列情形之一者，處六月以上、五年以下有期徒刑
：
一、於夜間侵入住宅或有人居住之建築物、船艦或隱匿其內而犯
    之者。
二、毀越門扇、牆垣或其他安全設備而犯之者。
三、攜帶兇器而犯之者。
四、結夥三人以上而犯之者。
五、乘火災、水災或其他災害之際而犯之者。
六、在車站或埠頭而犯之者。
前項之未遂犯罰之。
附表：
┌──┬─────┬────┬───┬─────┬─────┬──────┐
│編號│行竊時間  │行竊地點│被害人│行竊方法  │竊得物品  │宣告刑      │
├──┼─────┼────┼───┼─────┼─────┼──────┤
│ 一 │97年2月13 │宜蘭縣頭│庚○○│趁被害人疏│鐵網1捆   │甲○○犯竊盜│
│    │日23時許  │城鎮青雲│      │於注意之際│          │罪，累犯，處│
│    │          │路2段36 │      │徒手行竊  │          │有期徒刑參月│
│    │          │之2號後 │      │          │          │。          │
│    │          │方倉庫  │      │          │          │            │
├──┼─────┼────┼───┼─────┼─────┼──────┤
│ 二 │97年2月14 │宜蘭縣頭│丙○○│同上      │鐵條1捆   │甲○○犯竊盜│
│    │日凌晨0時 │城鎮開蘭│      │          │          │罪，累犯，處│
│    │許        │東路與沙│      │          │          │有期徒刑參月│
│    │          │成路左方│      │          │          │。          │
│    │          │菜園    │      │          │          │            │
├──┼─────┼────┼───┼─────┼─────┼──────┤
│ 三 │97年2月17 │宜蘭縣頭│己○○│同上      │汽車用電池│甲○○犯竊盜│
│    │日23時許  │城鎮北宜│      │          │1顆       │罪，累犯，處│
│    │          │路1段219│      │          │          │有期徒刑參月│
│    │          │號門前  │      │          │          │。          │
├──┼─────┼────┼───┼─────┼─────┼──────┤
│ 四 │97年2月21 │宜蘭縣頭│丁○○│於夜間侵入│抽水馬達2 │甲○○犯夜間│
│    │日23時許  │城鎮中庸│      │公寓大樓地│顆        │侵入住宅竊盜│
│    │          │街23號「│      │下室徒手行│          │罪，累犯，處│
│    │          │狀元天下│      │竊。      │          │有期徒刑肆月│
│    │          │大樓」地│      │          │          │。          │
│    │          │下室    │      │          │          │            │
├──┼─────┼────┼───┼─────┼─────┼──────┤
│ 五 │97年2月   │宜蘭縣頭│戊○○│同上。    │汽車用電池│甲○○犯夜間│
│    │22日23時許│城鎮青雲│      │          │2顆       │侵入住宅竊盜│
│    │          │路2段629│      │          │          │罪，累犯，處│
│    │          │巷17號「│      │          │          │有期徒刑肆月│
│    │          │黃金海岸│      │          │          │。          │
│    │          │大樓」地│      │          │          │            │
│    │          │下室    │      │          │          │            │
├──┼─────┼────┼───┼─────┼─────┼──────┤
│ 六 │97年2月24 │宜蘭縣頭│乙○○│趁被害人疏│鐵條1批   │甲○○犯竊盜│
│    │日凌晨0時 │城鎮青雲│      │於注意之際│          │罪，累犯，處│
│    │許        │路1段72 │      │徒手行竊  │          │有期徒刑參月│
│    │          │號後方  │      │          │          │。          │
├──┼─────┼────┼───┼─────┼─────┼──────┤
│ 七 │97年2月28 │宜蘭縣頭│壬○○│被告趁被害│廢鐵2批、 │甲○○犯竊盜│
│    │日8時許、 │城鎮新建│      │人疏於防備│廢棄冷氣1 │罪，累犯，處│
│    │14時許    │路新建里│      │之際，接續│台、抽水馬│有期徒刑參月│
│    │          │資源回收│      │於上記時間│達1顆     │。          │
│    │          │場外    │      │徒手行竊。│          │            │
├──┼─────┼────┼───┼─────┼─────┼──────┤
│ 八 │97年4月13 │宜蘭縣冬│辛○○│趁被害人疏│白鐵門4扇 │甲○○犯竊盜│
│    │日凌晨5時 │山鄉冬山│      │於防備之際│          │罪，累犯，處│
│    │許        │路2段135│      │徒手行竊  │          │有期徒刑陸月│
│    │          │號前    │      │          │          │。          │
└──┴─────┴────┴───┴─────┴─────┴──────┘


司法院資訊處製作；財團法人民間司法改革基金會備份。
